---
title: "Examen de SQL sur R M2 ENSP 2021-2022"
author: "Soumaïla DA"
date: "18/12/2021"
output: html_document
---

```{r setup, include=FALSE}
knitr::opts_chunk$set(echo = TRUE)
```

## **Charger le package sqldf**
```{r}
library(sqldf)
```

# **Partie 1 : Video Game Sales**

## *Télécharger le jeu de données*
```{r}
url <- paste0("https://raw.githubusercontent.com/ArthurData/data/main/vgsales/")
games <- read.csv(paste0(url, "games.csv"), sep=",", na.strings = "")
platforms <- read.csv(paste0(url, "platforms.csv"), sep=",", na.strings = "")
```

**games**
```{r}
head(games)
```

**platforms**
```{r}
head(platforms)
```

## **Réponses aux questions**

### **Question 1**
Ordonner les données, du jeu qui a généré le plus de ventes au Japon, à celui qui en a généré le moins.
```{r}
head(sqldf("SELECT Name, JP_Sales
      FROM games
      ORDER BY JP_Sales DESC
      "))
```
### **Question 2**
Calculer la somme des ventes en Europe et la moyenne des ventes au Japon.
```{r}
sqldf("SELECT SUM(EU_Sales) AS EU_Total_Sales, AVG(JP_Sales) JP_MEAN_Sales
      FROM games
      ")
```
### **Question 3**
Sélectionner tous les jeux ayant réalisé plus de 10M de ventes aux États-Unis.
```{r}
sqldf("SELECT Name, NA_Sales
      FROM games
      WHERE NA_Sales > 10
      ")
```

### **Question 4**
Sélectionner tous les jeux créés entre 2000 et 2003 et dont le Publisher est Ubisoft.
```{r}
sqldf("SELECT Name, Year, Publisher
      FROM games
      WHERE Year BETWEEN '2000' AND '2003'
      AND Publisher = 'Ubisoft'
      ")
```

### **Question 5**
Sélectionner les jeux dont le Publisher est manquant.
```{r}
sqldf("SELECT Name, Publisher
      FROM games
      WHERE Publisher IS NULL
      ")
```

### **Question 6**
Sélectionner les jeux avec le Publisher « Nintendo » dont les ventes en Europe sont supérieures à 10M ou les jeux du publisher « Sony Computer Entertainment » dont les ventes au Japon sont supérieures à 3M.
```{r}
sqldf("SELECT Name, Publisher, EU_Sales, JP_Sales
      FROM games
      WHERE (Publisher = 'Nintendo' AND EU_Sales > 10)
      OR (Publisher = 'Sony Computer Entertainment' AND JP_Sales > 3)
      ")
```

### **Question 7**
Combien de jeux contiennent le mot « Mario » dans le titre ?
```{r}
sqldf("SELECT COUNT(*) AS Total_Mario
      FROM games
      WHERE Name LIKE '%Mario%'
      ")
```

### **Question 8**
Combien de jeux contiennent les lettres « a », « f » et « u » ? Respecter l’ordre des lettres.
```{r}
sqldf("SELECT COUNT(*) AS Total_a_f_u
      FROM games
      WHERE Name LIKE '%a%f%u%'
      ")
```

### **Question 9**
Sélectionner tous les jeux du genre : Sports, Action, Simulation et qui ont entre 4M et 8M de vente aux États-Unis.
```{r}
sqldf("SELECT Name, Genre, NA_Sales
      FROM games
      WHERE Genre IN ('Sports','Action','Simulation')
      AND NA_Sales BETWEEN 4 AND 8
      ")
```

### **Question 10**
Parmi les jeux qui contiennent « FIFA » dans le titre, quel est celui qui a réalisé le plus de ventes en Europe.
```{r}
sqldf("SELECT Name, EU_Sales
      FROM games
      WHERE Name LIKE '%FIFA%'
      ORDER BY EU_Sales DESC
      LIMIT 1
      ")
```

### Question 11
Calculer la somme des ventes au Japon et en Europe par Publisher.
```{r}
sqldf("SELECT DISTINCT Publisher, SUM(JP_Sales) AS JP_Total_Sales, SUM(EU_Sales) AS EU_Total_Sales
      FROM games
      GROUP BY Publisher
      ORDER BY JP_Total_Sales DESC
      ")
```

### **Question 12**
Quelle est l’année minimum et maximum de publication des jeux par Publisher ?
```{r}
sqldf("SELECT DISTINCT Publisher, MIN(Year) AS Year_Min, MAX(Year) AS Year_Max
      FROM games
      GROUP BY Publisher
      ORDER BY Year_Max DESC, Year_Min
      ")
```

### **Question 13**
Créer une nouvelle colonne nommée « gender2 » qui contient :
« Jeu de course » si le genre est « Racing »
« Jeu de rôle » si le genre est « Role-Playing »
« Jeu de combat » si le genre est « Action », « Simulation » et « Fighting »
« Autres types » pour les autres genres
Calculer la moyenne des ventes au Japon avec la nouvelle catégorie de jeu « gender2 ».
```{r}
sqldf("SELECT CASE
        WHEN Genre = 'Racing' THEN 'Jeu de course'
        WHEN Genre = 'Role-Playing' THEN 'Jeu de rôle'
        WHEN Genre = 'Action' THEN 'Jeu de combat'
        ELSE 'Autres types'
      END AS gender2, AVG(JP_Sales) AS JP_Sales_AVG
      FROM games
      GROUP BY gender2
      ORDER BY AVG(JP_Sales) DESC
      ")
```

### **Question 14**
Créer une nouvelle colonne nommée « BestSellers » qui contient :
« Pokémon » si le titre contient « Pokemon »
« Mario » si le titre contient « Mario »
« Call of Duty » si le titre contient « Call of Duty »
Parmi les bestsellers, quelle est la somme des ventes aux États-Unis ? Conserver les bestsellers avec plus 100M de ventes.
```{r}
sqldf("SELECT CASE
        WHEN name LIKE '%Pokemon%' THEN 'Pokémon'
        WHEN name LIKE '%Mario%' THEN 'Mario'
        WHEN name LIKE '%Call of Duty%' THEN 'Call of Duty'
      END AS BestSellers, SUM(NA_Sales) AS NA_Total_Sales
      FROM games
      WHERE BestSellers IS NOT NULL
      GROUP BY BestSellers
      HAVING SUM(NA_Sales) > 100
      ")
```

### **Question 15**
Quels sont les plateformes qui ont généré le plus de ventes totales ? Conserver uniquement les 3 premiers.
```{r}
sqldf("SELECT pl.Name AS Platforms, SUM(ga.Total_Sales) AS Totale_Vente
      FROM platforms AS pl
      INNER JOIN games AS ga
        ON pl.ID = ga.Platform_id
      GROUP BY pl.Name
      ORDER BY SUM(ga.Total_Sales) DESC
      LIMIT 3
      ")
```

### **Question 16**
Quelle est l’année de première parution d’un jeu par plateforme. Trier les jeux, des plus anciens, aux plus récents.
```{r}
sqldf("SELECT pl.Name AS Platforms, ga.name AS First_Game, MIN(ga.Year) AS First_Year
      FROM platforms AS pl
        INNER JOIN games AS ga
          ON pl.ID = ga.Platform_id
      GROUP BY pl.Name
      HAVING MIN(Year) = ga.Year
      ")
```

### **Question 17**
Calculer les ventes totales par plateforme. Afficher le nom de la platforme et conserver celles entre 100M et 300M de ventes, ou celles avec plus de 1000M de ventes.
```{r}
sqldf("SELECT pl.Name, SUM(ga.Total_Sales) AS Totale_Vente
      FROM platforms AS pl
        INNER JOIN games AS ga
          ON pl.ID = ga.Platform_id
      GROUP BY pl.Name
      HAVING ((SUM(ga.Total_Sales) BETWEEN 100 AND 300)
              OR (SUM(ga.Total_Sales) > 1000))
      ORDER BY Totale_Vente DESC
      ")
```



# **Partie 2 : Moovies**

## **Télécharger le jeu de données**
```{r}
url <- paste0("https://raw.githubusercontent.com/ArthurData/data/main/moovies/")
moovies <- read.csv(paste0(url, "moovies.csv"), sep=",", na.strings = "")
categories <- read.csv(paste0(url, "categories.csv"), sep=",", na.strings = "")
moovies_categories <- read.csv(paste0(url, "moovies_categories.csv"), sep=",", na.strings = "")
```

**moovies**
```{r}
head(moovies)
```

**categories**
```{r}
head(categories)
```

**moovies_categories**
```{r}
head(moovies_categories)
```


## **Questions**

### **Question 1**
Quelle est la note moyenne des films ?
```{r}
sqldf("SELECT AVG(note) AS Note_Mean
      FROM moovies
      ")
```

### **Question 2**
Quelle est la durée moyenne des films dont les réalisateurs sont : Christopher Nolan et Clint Eastwood
```{r}
sqldf("SELECT directory AS Réalisateur, AVG(duration) AS Duree_Mean
      FROM moovies
      WHERE directory IN ('Christopher Nolan', 'Clint Eastwood')
      GROUP BY directory
      ")
```

### **Question 3**
Combien de critiques ont reçu les films dont la sortie a eu lieu entre le 1 Janvier 2010 et le 1 Janvier 2015
```{r}
sqldf("SELECT MIN(release_date) AS Date_Min, MAX(release_date) AS Date_MAX, SUM(reviews) AS NB_CRITIQUE
      FROM moovies
      WHERE release_date BETWEEN '2010-01-01' AND '2015-01-01'
      ")
```

### **Question 4**
Transformer la colonne duration, actuellement en secondes, en minutes.
```{r}
sqldf("SELECT id, title, release_date, (duration/60) AS duration, directory, note, reviews
      FROM moovies
      ")
```

### **Question 5**
Quelle est la catégorie de film la plus représentée ? (Afficher le nom de la catégorie et son occurence)
```{r}
sqldf("SELECT ca.name AS Catégorie, COUNT(*) AS Occurence
      FROM moovies AS mo
        INNER JOIN moovies_categories AS mc
          ON mo.id = mc.moovie_id
            INNER JOIN categories AS ca
              ON ca.id = mc.category_id
      GROUP BY ca.name
      ORDER BY Occurence DESC
      LIMIT 1
      ")
```

### **Question 6**
Quelles sont les catégories de film que le réalisateur Clint Eastwood produit ?
```{r}
sqldf("SELECT DISTINCT mo.directory, ca.name AS Catégorie
      FROM moovies AS mo
        INNER JOIN moovies_categories AS mc
          ON mo.id = mc.moovie_id
            INNER JOIN categories AS ca
              ON ca.id = mc.category_id
      WHERE mo.directory = 'Clint Eastwood'
      ")
```

### **Question 7**
Quelle est la catégorie qui possède la meilleure moyenne ?
```{r}
sqldf("SELECT ca.name AS Catégorie, AVG(mo.note) AS Note_Mean
      FROM moovies AS mo
        INNER JOIN moovies_categories AS mc
          ON mo.id = mc.moovie_id
            INNER JOIN categories AS ca
              ON ca.id = mc.category_id
      GROUP BY ca.name
      ORDER BY AVG(mo.note) DESC
      LIMIT 1
      ")
```




# **Partie 3 : Series**

## **Charger le package DBI**
```{r}
library(DBI)
```

## **Création d'une Base de Données examen avec le SGBD SQLite**


```{r}
db_exam <-  dbConnect(RSQLite::SQLite(), dbname="examen")
```

## **Ajouter une table dans le Base de Données**
```{r}
dbSendQuery(conn=db_exam,
            "CREATE TABLE series
            (
              id INTEGER PRIMARY KEY NOT NULL,
              Title VARCHAR(20),
              note FLOAT,
              remark VARCHAR(50)
            )
            ")
```

## **Vérifier que la table a bien été créee**
```{r}
dbListTables(db_exam)
```

## **Insertion des Données**
```{r}
dbSendQuery(conn = db_exam,
            "INSERT INTO series
              VALUES
                (1, 'Game of Trone', 4.2, 'La meilleure Serie Drame'),
                (2, 'Prison Break', 4.6, 'Si tu veux rester scotcher à ton écran essaie'),
                (3, 'CASA De Papel', 4.9, 'Que dire de ce film, il bat tous les recores'),
                (4, 'Vikings', 4.5, 'Excellent film mais un peu vulgaire'),
                (5, 'Shooter', 4.6, 'Serie action américaine')
            ")
```

## **Quelques réquêtes**

### Afficher la liste de mes séries preférées
```{r}
dbGetQuery(conn = db_exam, "SELECT * FROM series")
```

### Note Moyenne que j'ai attribué aux séries
```{r}
dbGetQuery(conn = db_exam, "SELECT AVG(note) AS Note_Moyenne
           FROM series")
```

### Classement de mes séries de la meilleure note à la moins bonne note supérieure à 4.5
```{r}
dbGetQuery(conn = db_exam, "SELECT *
           FROM series
           WHERE note > 4.5
           ORDER BY note DESC")
```
